# 增量借款利率

提问人：chenxin101155 时间：2022-10-31 12:45:41
求助陈版主：
2021 年执行新租赁准则，甲公司房租合同按新租赁准则进行确认，其增量借款利率确定过程参考当期的LPR确定。 2022 年 10 月LPR发生变动（从 2021 年4.60%降至4.30%）。
（ 1 ） 2021 年度按新租赁准则确认的合同，LPR变动 2022 年增量借款利率是否发生变动？项目组的观点为LPR变动不改变以前期间的租赁合同的增量借款利率。
（ 2 ） 2022 年新增的房租合同增量借款利率是否应参考最新的LPR进行确认？项目组的观点为采用最新的LPR参考确定增量借款利率。

回答人：chenyiwei
1 、除非租约约定租金水平随着市场利率水平变动而相应变动，否则不能仅仅因为LPR的变动而相应调整增量借款利率或者租赁内含利率。
2 、 2022 年新增的房租合同，如果租赁开始日（即租约签约日）在LPR调整日之后的，则增量借款利率应参考最新的LPR进行确定。